Minutes et répertoires du notaire Gabriel DUMAS, 29 décembre 1657 - février 1668 (étude I)
Archives nationales
- Minutes de Gabriel DUMAS, janvier 1657 - février 1668; MC/ET/I/130 - MC/ET/I/150
  - Minutes. 1664, janvier - avril, janvier - avril 1664; MC/ET/I/141
    - Contrat de mariage entre Guy Guillot, docteur en medecine, collège de Cambrai et Marguerite Jouvenot, fille de Nicolas Jouvenot, procureur fiscal de leurs altesses de Condé et de Soissons, collège de Cambrai.A la suite: acte de désistement du contrat de mariage., 30 avril 1664 - 5 juin 1664; MC/ET/I/141
      contrat de mariage; renonciation; Cambrai (collège de); Guillot, Guy; Jouvenot, Marguerite; Jouvenot, Nicolas
  - Minutes. 1664, mai - août, mai - août 1664; MC/ET/I/142
    - ADRIEN (Jeanne) § Testament de Jeanne ADRIEN, mai 1664; MC/ET/I/142
      testament; Adrien, Jeanne
    - Testament de Jeanne Andrieu, rue Saint-Louis., 1er mai 1664; MC/ET/I/142
      testament; Saint-Louis (rue); Andrieu, Jeanne
    - Inventaire après décès de André Thiblemont, maître menuisier, fossé de l'Estrapade, époux de Marie Madeleine Crespinet., 26 mai 1664; MC/ET/I/142
      inventaire après décès; Thiblemont, André; Crespinet, Marie Madeleine; menuisier
    - Contrat de mariage entre Léonor de Moy, Marquis de Moy, rue du Bac et Marie Humblot, fille de Claude Humblot, bailli de Langres, rue Pavée., 27 mai 1664; MC/ET/I/142
      contrat de mariage; Bac (rue du); Pavée (rue); Moy, Léonor de (marquis de Moy); Humblot, Marie; Humblot, Claude
    - Contrat de mariage entre Claude d'Arfeuille, enseigne de la compagnie de Puiverge, dans le régiment de Piedmont, rue Gallande., 31 mai 1664; MC/ET/I/142
      contrat de mariage; Galande (rue); Arfeuille, Claude d'
    - Contrat de mariage entre Guy Guillot, docteur en medecine, collège de Cambrai et Marguerite Jouvenot, fille de Nicolas Jouvenot, procureur fiscal de leurs altesses de Condé et de Soissons, collège de Cambrai., 5 juin 1664; MC/ET/I/142
      contrat de mariage; Cambrai (collège de); Guillot, Guy; Jouvenot, Marguerite; Jouvenot, Nicolas
    - Testament de François de Versoris, prêtre et doyen de la Sainte Chapelle de Plessis les Tours, rue du Jardinet., 11 juin 1664; MC/ET/I/142
      testament; Jardinet (rue du); Versoris, François de; prêtre
    - Inventaire après décès de Marie Le Cint, épouse de Jean Lebray, maître cordonnier, faubourg Saint-Martin., 9 juillet 1664; MC/ET/I/142
      inventaire après décès; Saint-Martin (faubourg); Lebray, Jean; Le Cint, Marie; cordonnier
    - Contrat de mariage entre Jean Lebret, maître cordonnier, faubourg Saint-Martin et Catherine-Colombe Regnault, veuve de Pierre Moulard, marchand boulanger, faubourg Saint-Martin., 14 juillet 1664; MC/ET/I/142
      contrat de mariage; Saint-Martin (faubourg); Lebret, Jean; Moulard, Pierre; Regnault, Catherine-Colombe; cordonnier; commerçant; boulanger
    - Inventaire après décès de Thomasse de la Mousse, femme de Thomas Boully, compagnon maçon, place Maubert., 19 juillet 1664; MC/ET/I/142
      inventaire après décès; Maubert (place); La Mousse, Thomasse de; Boully, Thomas; maçon
    - ARIAUD (Jean) § Testament de Jean ARIAUD, août 1664; MC/ET/I/142
      testament; Ariaud, Jean
    - Testament de Jean Amand, maître apothicaire de la ville de Marseille, rue de l'Hirondelle., 21 août 1664; MC/ET/I/142
      testament; Hirondelle (rue de l'); Amand, Jean; pharmacien
    - Succession de Jean de Monhenault, notaire au Châtelet de Paris, époux de Suzanne Savetier., 22 août 1664; MC/ET/I/142
      partage; Monhenault, Jean de; Savetier, Suzanne; notaire
    - Succession de Florent Boyets, bourgeois d'Orléans, et de sa femme, Madeleine Rousseau., 28 août 1664; MC/ET/I/142
      partage; Orléans (Loiret); Rousseau, Madeleine; Boyets, Florent
  - Minutes. 1664, septembre - décembre, septembre - décembre 1664; MC/ET/I/143
    - ALLEXANDRE (Jean) § Inventaire après décès de Geneviève FROISSART, femme de Jean ALLEXANDRE, septembre 1664; MC/ET/I/143
      inventaire après décès; Allexandre, Jean
    - Contrat de mariage entre Jacques Amont, maître tailleur d'habits, rue des Cinq Diamants, et Marguerite Dragé, fille de Nicolas Dragé, laboureur à Boisrobert, Saint-Germain-des-Près., 21 septembre 1664; MC/ET/I/143
      contrat de mariage; Saint-Germain-des-Prés (hameau); Cinq-Diamants (rue des); Amont, Jacques; Dragé, Marguerite; Dragé, Nicolas; tailleur d'habits; agriculteur
    - Inventaire après décès de Jean alexandre, marchand bonnetier, bourgeois de Paris, pont Saint-Michel, époux de Geneviève Froissart., 22 septembre 1664; MC/ET/I/143
      inventaire après décès; Saint-Michel (pont); Alexandre, Jean; Froissart, Geneviève; commerçant; fabricant d'accessoires vestimentaires
    - Testament de Marguerite de La Halle dit de La Salle, dame de Beauregard, rue de Bourbon., 13 octobre 1664; MC/ET/I/143
      testament; La Salle, Marguerite de
    - Contrat de mariage entre Yvonnet Amet, serrurier et fontainier, rue des Canettes, et Blanche Viette, veuve de Hugues Lefebvre, maître menuisier, rue des Boucheries., 26 octobre 1664; MC/ET/I/143
      contrat de mariage; Canettes (rue des); Amet, Yvonnet; Viette, Blanche; Lefebvre, Hugues; serrurier; plombier; menuisier
    - Contrat de mariage entre Antoine Doullé, savetier, carrefour de l'Ecole et Louise Baudroit, fille de Robert Baudroit, maître savetier, rue Dauphine., 9 novembre 1664; MC/ET/I/143
      contrat de mariage; Dauphine (rue); Doullé, Antoine; Baudroit, Louise; Baudroit, Robert; bottier; bottier
    - Contrat de mariage entre Louis Dupuis, marchand à Andresy, grande rue du faubourg Saint-Denis et Madeleine de Marines, fille de Nicolas de Marines, praticien à Cormeilles en Parisis, rue des Fossés, Saint-Germain-l'Auxerrois., 13 novembre 1664; MC/ET/I/143
      contrat de mariage; Faubourg-Saint-Denis (rue du); Dupuis, Louis; Marines, Madeleine de; Marines, Nicolas de; commerçant; juriste
    - Contrat de mariage entre Louis Poncet, secretaire de Messire Denis de Palluau, rue du Colombier et de Marie de la Grange, veuve de Guyart Jean, bourgeois de Paris, rue du Colombier., 24 novembre 1664; MC/ET/I/143
      contrat de mariage; Colombier (rue du); Poncet, Louis; Palluau, Denis de; La Grange, Marie de; Guyart, Jean
    - Contrat de mariage entre Maurice Piet, avocat au parlement, rue Chappon et Henriette-Françoise Naudin de Voisin, fille de Georges Naudin de Voisin, rue Chappon., 28 décembre 1664; MC/ET/I/143
      contrat de mariage; Piet, Maurice; Naudin de Voisin, Henriette-Françoise; Naudin de Voisin, Georges; avocat au parlement (Ancien Régime)
    - Contrat de mariage entre Louis Lavie, faiseur de cierges, rue du Bac et Simone Nauroy, veuve de Jean Bersin, cirier, rue du Bac., 30 décembre 1664; MC/ET/I/143
      contrat de mariage; Bac (rue du); Lavie, Louis; Nauroy, Simone; Bersin, Jean; cirier
    - Inventaire après décès de Louis Le Moussu, gagne-deniers, rue Saint-Victor, époux de Marguerite Avisse., 30 décembre 1664; MC/ET/I/143
      inventaire après décès; Saint-Victor (rue); Le Moussu, Louis; Avisse, Marguerite; journalier
    - Contrat de mariage entre Jacques Labé, compagnon imprimeur, rue Saint-Jacques et Marguerite Avisse, veuve de Louis Lemoussu, gagne-deniers, rue Saint-Victor., 30 décembre 1664; MC/ET/I/143
      contrat de mariage; Saint-Jacques (rue); Saint-Victor (rue); Labé, Jacques; Avisse, Marguerite; Lemoussu, Louis; imprimeur; journalier
  - Minutes. 1665, janvier - juin, janvier - juin 1665; MC/ET/I/144
    - LE NORMAND (Denis) marchand orfèvre bourgeois de Paris. § Quittance par Mathieu COLLART, maître barbier chirurgien, bourg. de Paris demeurant au bout du Pont Saint-Michel, à Denise PASSART, Vve de .. demeurant au bout du Pont aux Changes, adjudicataire de la propriété d'une maison sise derrière la barrière du Pont Saint-Michel à l'Image Saint-Antoine, saisie sur Jacqueline DOREAU, veuve de Jean MARCEE, aussi marchand orfèvre bourg. de Paris., 19 mai 1633; MC/ET/I/144
      quittance; Le Normand, Denis
  - Minutes. 1665, juillet - décembre, juillet - décembre 1665; MC/ET/I/145
    - Contrat de mariage entre Antoine Pommeret, marchand, rue de la Huchette et Edmée Rousseau, fille de Pierre Rousseau, bourgeois de Paris, rue de la Huchette., 2 janvier 1665; MC/ET/I/145
      contrat de mariage; Huchette (rue de la); Pommeret, Antoine; Rousseau, Edmée; Rousseau, Pierre; commerçant
    - Contrat de mariage entre Etienne Bourcier, tissutier rubannier et ouvrier en draps d'or d'argent et de soie, rue Saint-Denis, et Catherine Goudaillier, veuve de Jean Guillot, tissutier rubannier et ouvrier en draps d'or d'argent et de soie, rue Guérin Boisseau., 21 janvier 1665; MC/ET/I/145
      contrat de mariage; Saint-Denis (rue); Guérin-Boisseau (rue); Bourcier, Etienne; Goudaillier, Catherine; Guillot, Jean
    - Contrat de mariage entre Pierre Faneau, marchand mercier grossier joallier, rue de la Vieille Bouclerie et Nicole Vacher, fille de François Vacher, marchand à Paris, rue de la Vieille Bouclerie., 22 janvier 1665; MC/ET/I/145
      contrat de mariage; Vieille-Bouclerie (rue de la); Faneau, Pierre; Vacher, Nicole; Vacher, François; commerçant; commerçant
    - Contrat de mariage entre François Pasteux, tissutier rubannier, rue de Loursine et Jeanne Geoffron, Pont Saint-Michel., 8 mars 1665; MC/ET/I/145
      contrat de mariage; Lourcine (rue de); Saint-Michel (pont); Pasteux, François; Geoffron, Jeanne; tisserand; passementier
    - Inventaire après décès d'Alexandre Guillemin, chirurgien juré au baillage du palais et maître chirurgien à Paris, rue Neuve Saint-Louis, époux de Jeanne Brotin., 16 mars 1665; MC/ET/I/145
      inventaire après décès; Neuve-Saint-Louis (rue); Guillemin, Alexandre; Brotin, Jeanne; chirurgien; chirurgien
    - Inventaire aprés décès de Anne Philippon, femme de Claude Duponchet, maître menuisier, Saint-Germain-des-Prés-les-Paris., 20 mars 1665; MC/ET/I/145
      inventaire après décès; Philippon, Anne; Duponchet, Claude; menuisier
    - Contrat de mariage entre Antoine Housteau, marchand laboureur à Issy et Elisabeth Lubin, fille de Jean Lubin, marchand boulanger à Issy., 2 mai 1665; MC/ET/I/145
      contrat de mariage; Housteau, Antoine; Lubin, Elisabeth; Lubin, Jean; commerçant; agriculteur; commerçant
    - Testament de Germain Vauquelin, prêtre chappier dans l'église paroissiale de Saint-André-des-Arts, rue du Cimetière Saint-André-des-Arts., 26 mai 1665; MC/ET/I/145
      testament; Vauquelin, Germain; prêtre
    - Contrat de mariage entre François Doyen, rue de Hurepoix et Anne Mullochau, fille de Louis Mullochau, laboureur à Launay, cour du Palais., 1er juin 1665; MC/ET/I/145
      contrat de mariage; Hurepoix (rue du); Justice (palais de); Doyen François; Mullochau, Anne; Mullochau, Louis; agriculteur
    - Inventaire après décès de Barbe Hardesoif, femme de Louis Robert, maître tailleur d'habits, fossé d'entre les portes Saint-Germain et Saint-Michel., 6 juin 1665; MC/ET/I/145
      inventaire après décès; Hardesoif, Barbe; Robert, Louis; tailleur d'habits
  - Minutes. 1666, janvier - juin, janvier - juin 1666; MC/ET/I/146
    - Testament de Renée Angélique Tardiveau, femme de René de Saulle, archer de la maréchaussée de Poitiers, rue du Petit-Pont., 9 janvier 1666; MC/ET/I/146
      testament; Petit-Pont (rue du); Tardiveau, Renée Angélique; Saulle, René de
    - Contrat de mariage entre Pierre de Gourancher, tailleur d'habits, rue de Guénégaud, et Jeanne Le Bercher, fille de Louis Le Bercher, maître tailleur d'habits, rue du Petit-Pont., 14 février 1666; MC/ET/I/146
      contrat de mariage; Petit-Pont (rue du); Guénégaud (rue); Gourancher, Pierre de; Le Bercher, Jeanne; Le Bercher, Louis; tailleur d'habits; tailleur d'habits
    - Contrat de mariage entre Lambert Bachelier, sieur d'Outreville, rue des Rosiers, et Marie Corrozet, fille d'Etienne Corrozet, notaire garde note du roi en son Châtelet, rue de la Calandre., 21 février 1666; MC/ET/I/146
      contrat de mariage; Calandre (rue de la); Rosiers (rue des); Bachelier, Lambert; Corrozet, Marie; Corrozet, Etienne
    - Contrat de mariage entre François Henri de Sili, seigneur de Provancher, rue Jean-Saint-Denis, et Marie Marguerite de Chazal, fille de Claude de Chazal, capitaine dans le régiment de Normandie, rue Jean-Saint-Denis., 23 mars 1666; MC/ET/I/146
      contrat de mariage; Jean-Saint-Denis (rue); Sili, François Henry de; Chazal, Marie Marguerite de; Chazal, Claude de
    - Inventaire apès décès de Marguerite Lefebvre, veuve d'Edouard Robinot, marchand bourgeois de Paris, rue Saint-Antoine., 28 avril 1666; MC/ET/I/146
      inventaire après décès; Saint-Antoine (rue); Lefebvre, Marguerite; Robinot,Edouart; commerçant
    - Contrat de mariage entre Jean Bardoulleau, passementier rubannier, en l'hôtel Dieu, Marie Deneut, fille de François Deneut, tisserand, rue de la Bucherie., 16 mai 1666; MC/ET/I/146
      contrat de mariage; Bûcherie (rue de la); Bardoulleau, Jean; Deneut, François; Deneut, Marie; passementier; tisserand
    - Contrat de mariage entre Charles Goua, maître menuisier, rue Coipeau et Jeanne Adam, fille de Louis Adam, maître potier de terre, rue Coipeau., 22 mai 1666; MC/ET/I/146
      contrat de mariage; Goua, Charles; Adam, Jeanne; Adam, Louis; menuisier; potier
    - Succession de Marguerite Lefebvre, veuve de Evrard Robinot, marchand bourgeois de Paris, 25 mai 1666; MC/ET/I/146
      partage; Lefebvre, Marguerite; Robinot, Edouart; commerçant
    - Inventaire après décès de Marie Lyon, rue des Quatre-fils, femme de Pierre Gournay, maître sellier lormier et carossier., 26 mai 1666; MC/ET/I/146
      inventaire après décès; Quatre-Fils (rue des); Lyon, Marie; Gournay, Pierre; sellier; forgeron
    - Contrat de mariage entre Pierre Vairay, imprimeur, rue Saint-Jacques, et Jeanne Charmot, fille de Jean Charmot, imprimeur, rue de la Barillerie., 30 mai 1666; MC/ET/I/146
      contrat de mariage; Saint-Jacques (rue); Barillerie (rue de la); Vairay, Pierre; Charmot, Jeanne; Charmot, Jean; imprimeur
    - Contrat de mariage entre Pierre Clairefeuille, bourgeois de Paris, rue de la Pelleterie, et Anne Cocheret, fille de Rullin Cocheret, maître layetier, rue de la Pelleterie., 4 juin 1666; MC/ET/I/146
      contrat de mariage; Pelleterie (rue de la); Clairefeuille, Pierre; Cocheret, Rullin; Cocheret, Anne; layetier
    - Contrat de mariage entre Jean Leblond, tissutier rubannier, grande rue du faubourg Saint-Jacques-du-Haut-Pas et Marie Rolland, fille de Pierre Rolland, maître tissutier rubannier, Saint-Marcel-les Paris., 6 juin 1666; MC/ET/I/146
      contrat de mariage; Leblond, Jacques; Rolland, Marie; Rolland, Pierre; tisserand; passementier; tisserand; passementier
    - Inventaire après décès de François Morel, maître rotisseur, rue des Boucheries, époux de Marie Hebert., 17 juin 1666; MC/ET/I/146
      inventaire après décès; Hebert, Marie; Morel, François; cuisinier
    - Inventaire après décès de Benedicte Godefroy, gagne-deniers, rue des Boucheries, époux de Marguerite Legras., 17 juin 1666; MC/ET/I/146
      inventaire après décès; Godefroy, Benedicte; Legras, Marguerite; journalier
    - Contrat de mariage entre Yobert Barbier, étalier boucher, rue des Boucheries, et Marguerite Legras, veuve de Benedic Godefroy, gagne-deniers, rue des Boucheries., 18 juin 1666; MC/ET/I/146
      contrat de mariage; Legras, Marguerite; Godefroy, Benedic; Barbier, Yobert; boucher; journalier
    - Testament de Claude Jacob, rue Git-le-Cœur, veuve de Denis Le Poisle, bourgeois de Paris., 21 juin 1666; MC/ET/I/146
      testament; Gît-le-Coeur (rue); Jacob, Claude; Le Poisle, Denis
  - Minutes. 1666, juillet - décembre, juillet - décembre 1666; MC/ET/I/147
    - Contrat de mariage entre Pierre Coquelin, marchand de chevaux, rue des Marais, et Nicole Dubois, fille de Jean Dubois, maître serrurier, rue des Marais., 5 juillet 1666; MC/ET/I/147
      contrat de mariage; Marais (rue des); Coquelin, Pierre; Dubois, Jean; Dubois, Nicole; commerçant; serrurier
    - Testament de Hubert Vincent, bourgeois de Paris, rue Saint-André-des-Arts, et de Madeleine Le Roux, sa femme., 6 juillet 1666; MC/ET/I/147
    - Contrat de mariage entre Pierre Gournay, maître sellier lormier carossier, rue des Quatre-Fils et Antoinette Benoist, veuve de Noel Papillon, laboureur, Mitry en France., 17 juillet 1666; MC/ET/I/147
      contrat de mariage; Quatre-Fils (rue des); Mitry-Mory (Seine-et-Marne); Gournay, Pierre; Benoist, Antoinette; Papillon, Noel; sellier; forgeron; agriculteur
    - Contrat de mariage entre David Clegueret, chevalier des ordres royaux militaires du Mont-Carmel, Saint-Lazare et Jérusalem, paroisse de Cheguier, près de Vannes, et Jacquette Leslo, veuve de Jean Le Roy, maître ordinaire en la Chambre des comptes de Bretagne, paroisse Saint-Gilles-de-Hennebon., 18 juillet 1666; MC/ET/I/147
      contrat de mariage; Hennebont (Morbihan); Vannes (Morbihan); Clegueret, David; Leslo, Jacquette; Le Roy, Jean; magistrat; comptable
    - Inventaire après décès de Marie de Gamache, veuve de Philibert de La Saleme, premier juge civil et criminel de la ville de Clamecy., 12 août 1666; MC/ET/I/147
      inventaire après décès; Gamache, Marie de; Saleme, Philibert de La
    - Testament de Léon de Calvimont, rue Zacarie., 31 août 1666; MC/ET/I/147
      testament; Zacharie (rue); Calvimon, Léon de
    - Contrat de mariage entre Remy Baudijar, soldat au régiment des gardes du roi, rue du Noire, et Marie Guilloteau, fille de Pierre Guilloteau, rue Mouffetard., 2 septembre 1666; MC/ET/I/147
      contrat de mariage; Mouffetard (rue); Baudijar, Rémy; Guilloteau, Marie; Guilloteau, Pierre
    - Contrat de mariage entre Louis Geffroy, meunier à Coupvray près Magny, rue des Arcis, et Catherine Quera, fille de Nicolas Quera, rue Sainte-Marine-en-la-Cité., 3 septembre 1666; MC/ET/I/147
      contrat de mariage; Arcis (rue des); Geffroy, Louis; Quera, Catherine; Quera, Nicolas
    - Inventaire après décès de Louis de Maujon, seigneur de Chefdeville, époux de Marie de Marthes, hôtel de Brienne, rue des Saints-Pères., 17 septembre 1666; MC/ET/I/147
      inventaire après décès; Brienne (hôtel de); Saints-Pères (rue des); Maujon, Louis de (seigneur de Chefdeville); Marthes, Marie de
    - Contrat de mariage entre Charles Gitton, épicier confiseur, rue Saint-Victor, et Antoinette Dehainault, fille de Jacques Dehainault, peintre, rue Saint-Victor., 24 septembre 1666; MC/ET/I/147
      contrat de mariage; Saint-Victor (rue); Gitton, Charles; Dehainault, Antoinette; Dehainault, Jacques; peintre
    - Testament de Michelle Gaschelin, femme de Guillaume de La Haye, voiturier par terre, quai de la Tournelle., 7 octobre 1666; MC/ET/I/147
      testament; Tournelle (quai de la); Gaschelin, Michelle; La Haye, Guillaume de; transporteur de marchandises
    - Inventaire après décès de Michelle Gaschelin, femme de Guillaume de La Haye, déchargeur de la marchandise de foin de la ville, faubourg et banlieue de Paris et voiturier par terre, quai de la Tournelle., 25 octobre 1666; MC/ET/I/147
      inventaire après décès; Tournelle (quai de la); Gaschelin, Michelle; La Haye, Guillaume de; commerçant; transporteur de marchandises
    - Inventaire après décès de Catherine Dubourg, rue Dauphine, femme de Claude Guyard, maître patissier oublaier., 16 novembre 1666; MC/ET/I/147
      inventaire après décès; Dauphine (rue); Dubourg, Catherine; Guyard, Claude; pâtissier
    - Contrat de mariage entre Antoine Collet, étalier boucher, rue Chasse-Midi, et Blanche Viette, veuve de Hugues Lefebvre, maître menuisier, rue Sainte-Marguerite., 21 novembre 1666; MC/ET/I/147
      contrat de mariage; Sainte-Marguerite (rue); Chasse-Midi (rue du); Collet, Antoine; Viette, Blanche; Lefebvre, Hugues; menuisier; boucher
    - Inventaire après décès de Pierre Coulon, marchand bourgeois de Paris, rue Saint-André-des-Arts, époux de Michelle Henin., 29 novembre 1666; MC/ET/I/147
      inventaire après décès; Saint-André-des-Arts (rue); Coulon, Pierre; Henin, Michelle; commerçant
    - Contrat de mariage entre Fabien Belin, dit La Fleur, rue de Buci, et Catherine Le Caron, fille de Jacques Le Caron, bourgeois d'Andely, rue Notre-Dame-des-Victoires., 21 décembre 1666; MC/ET/I/147
      contrat de mariage; Notre-Dame-des-Victoires (rue); Buci (rue de); Belin, Fabien; La Caron, Catherine; Le Caron, Jacques
    - Succession de Guillaume de La Haye, déchargeur de la marchandise de foin en la ville, faubourg et banlieue de Paris et voiturier par terre., 24 décembre 1666; MC/ET/I/147
      partage; La Haye, Guillaume de; commerçant; transporteur de marchandises
    - Succession de Michelle Gaschelin, femme de Guillaume de La Haye, déchargeur de la marchandise de foin de la ville, faubourg et banlieue de Paris et voiturier par terre, quai de la Tournelle., 24 décembre 1666; MC/ET/I/147
      partage; Gaschelin, Michelle; La Haye, Guillaume de; commerçant; transporteur de marchandises
  - Minutes. 1667, janvier - juin, janvier - juin 1667; MC/ET/I/148
    - Contrat de mariage entre Louis Cocault, bourgeois de Paris, rue Saint-Antoine, et Marie Galand, fille d'Aumard Galand, bourgeois de Chaumont-en-Bassigny, proche de la fontaine Saint-Séverin., 8 février 1667; MC/ET/I/148
      contrat de mariage; Saint-Antoine (rue); Cocault, Louis; Galand, Marie; Galand, Aumard
    - Testament de Louis Mignon, rue de la Huchette., 9 février 1667; MC/ET/I/148
      testament; Huchette (rue de la); Mignon, Louis
    - Testament de Jacqueline de Gaing, dit Danaille, quai Guénégaud., 9 février 1667; MC/ET/I/148
      testament; Gaing, Jacqueline De, dit Danaille
    - Testament de Henriette Catherine de Loménie, veuve de Henri Auguste de Rothelin, conseiller du roi en ses conseils et gouverneur pour le roi de la ville de Rennes, rue de Sèvres., 19 février 1667; MC/ET/I/148
      testament; Rennes (Ille-et-Vilaine); Lomenye; Henriette-Catherine de; Rothelin, Henry-Auguste de
    - Contrat de mariage entre Jean Bertrand, marchand tailleur pourpointier, rue Neuve-Saint-Merri, et Madeleine Petit, fille de Henri Petit, contrôleur de la Buche (?), faubourg Saint-Marcel., 6 mars 1667; MC/ET/I/148
      contrat de mariage; Saint-Marcel (faubourg); Bertrand, Jean; Petit, Henry; Petit, Madeleine; commerçant
    - Mariage Bertrand / Petit, 6 mars 1667; MC/ET/I/148
      Actes signalés par les lecteurs et correspondants du Minutier central des notaires de Paris, 2000-2011 (base de données migrée: voir contexte dans le Plan d’orientation général - Notaires de Paris, guides thématiques du Minutier).
      contrat de mariage; Bertrand (M.); Petit (M.)
    - Inventaire après décès de Louis Mignon, rue de la Huchette., 12 mars 1667; MC/ET/I/148
      inventaire après décès; Huchette (rue de la); Mignon, Louis
    - Inventaire après décès de Jean Guillebert, maître tourneur en bois et archer du prévôt général des monnaies et maréchaussée de France, Marché-Neuf, époux d'Antoinette Mullot., 14 mars 1667; MC/ET/I/148
      inventaire après décès; Neuf (marché); Guillebert, Jean; Mullot, Antoinette; tourneur
    - Contrat de mariage entre Jacques Huet, marchand bourgeois de Paris, rue Marché-Pallu, et Marie Le Page, fille de Michel Le Page, chapelier ordinaire du roi, juré mesureur de grains, bourgeois de Paris, rue Marché-Pallu., 16 mars 1667; MC/ET/I/148
      contrat de mariage; Huet, Jacques; Page, Marie Le; Page, Michel Le; commerçant; fabricant d'accessoires vestimentaires; officier civil (Ancien Régime)
    - Succession de Jeanne Leroy, femme de Pierre Delagrange, l'un des vingt-cinq marchands de vins et bourgeois de Paris., 28 avril 1667; MC/ET/I/148
      partage; Leroy, Jeanne; Delagrange, Pierre; commerçant
    - Contrat de mariage entre Pierre Cazuel, maître cordonnier, rue aux Fèvres, et Louise Le Comte, fille de Robert Le Comte, vigneron en Picardie., 7 mai 1667; MC/ET/I/148
      contrat de mariage; Cazuel, Pierre; Le Compte, Louise; Le Compte, Robert; cordonnier; viticulteur